臺灣臺中地方法院刑事判決　　　　　　　　　　　　　九十年度交易字第八二二號
　　公　訴　人　臺灣台中地方法院檢察署檢察官
　　被　　　告　甲○○
右列被告因過失傷害案件，經檢察官提起公訴 (九十年度偵字第四三六九號）本院判
決如左：
    主  文
甲○○因過失傷害人，處拘役伍拾日，如易科罰金，以參佰元折算壹日。
    事  實
一、甲○○於民國（下同）八十九年九月十日下午四時三十五分許，駕駛車牌號碼Ｗ
    Ｒ－００七六號自小客車，沿台中縣大甲鎮○○路由北往南方向行駛，途經台中
    縣大甲鎮○○路與育英路之閃光紅燈號誌路口時，當時天候為晴、路面無障礙、
    視距良好之情況下，疏未先停止於路口前，讓幹線道車優先通行，亦未注意車前
    狀況，並隨時採取必要之安全措施，適丙○○駕駛車牌號碼ＬＢ－四八三七號自
    小客車搭載乙○○，沿台中縣大甲鎮○○路由東往西方向行駛，經該閃光黃燈號
    誌路口時，亦疏未減速慢行注意安全小心通過，致兩車發生碰撞，丙○○之車再
    撞及停於路口由何孟蓉駕駛之自小客車，致丙○○受有胸部挫傷，乙○○受有頭
    部外傷、雙下肢受傷等之傷害。
二、案經丙○○、乙○○訴由台中縣警察局大甲分局報請臺灣臺中地方法院檢察署檢
    察官偵查起訴。
    理  由
一、訊據被告甲○○固坦承於右揭時地駕駛前揭自小客車與告訴人丙○○所駕駛之自
    小客車發生碰撞，惟矢口否認有何過失傷害犯行，辯稱：當時丙○○是從伊左手
    邊高速駛來，伊看到他車子立即煞車云云。惟查右揭過失傷害犯行，業據告訴人
    丙○○及乙○○指訴甚詳，且依據當日台中縣警察局大甲分局所製作交通事故肇
    事現場圖所載：蕭車右後側、左後側等處毀損；陳車車前等處毀損。陳車沿台中
    縣大甲鎮○○路由北往南行駛，屬閃光紅燈號誌（支線道）路口，應禮讓幹道車
    先行，蕭車沿育英路由東往西行駛，屬閃光黃燈號誌（幹線道）路口，應減速優
    先通過，此有肇事現場圖一份在卷可稽，另依該交通肇事地點之現場位置以觀，
    丙○○駕駛自小客車搭載乙○○，沿育英路由東往西行駛，屬閃光黃燈號誌（幹
    線道），途至肇事處，適被告駕駛自小客車沿信義路由北往南行駛，屬閃光紅燈
    號誌（支線道）路口，疏未先停止於路口前，讓幹線道車優先通行後認為安全時
    方可續行，逕自駛出致發生撞及肇事，應可認定。雖本件經送台灣省台中縣區車
    輛行車事故鑑定委員會鑑定結果認告訴人丙○○駕駛自小客車未注意車前狀況謹
    慎行駛，欲自被告甲○○前方搶越交叉路口，為肇事原因，被告甲○○無肇事因
    素，固非無見，惟疏未注意被告甲○○係行經閃光紅燈之號誌路口，支線道車應
    讓幹線車道車先行，因此本件經再送台灣省車輛行車事故覆議鑑定委員會鑑定結
    果，亦同本院所認定之被告甲○○駕駛自小客車，行經閃光紅燈號誌路口，支線
    道車未暫停讓幹線道車先行，為肇事主因，告訴人丙○○駕駛自小客車，行經閃
    黃燈號誌路口，未減速慢行注意安全小心通過，為肇事次因，有該委員會府覆議
    字第九０一五一九號覆議意見書一份附卷可稽。
二、按汽車行駛時，駕駛人應注意車前狀況，並隨時採取必要之安全措施，行經閃光
    紅燈號誌（支線道）路口，應禮讓幹道車優先通行後認為安全時方可續行；道路
    交通安全規則第九十四條第三項，道路交通標誌標線號誌設置規則第二百十一條
    分別定有明文。被告駕駛汽車，自應注意上述規定，且依當時情況，天候為晴、
    光線為晨光、路面無障礙、視距良好之情況下，並無不能注意之情形，被告應注
    意並能注意竟疏未注意而肇事，被告顯有過失。而告訴人丙○○受有胸部挫傷，
    乙○○受有頭部外傷、雙下肢受傷等之傷害，亦有台中縣大甲鎮李綜合醫院大甲
    分院診斷書二份附卷可稽，且被告之過失行為與告訴人之受傷間有相當因果關係
    。雖告訴人丙○○對本件車禍之發生亦與有過失，但不能因此而解免被告之刑責
    。從而本案事證明確，被告犯行堪予認定。
三、核被告所為，係犯刑法第二百八十四條第一項前段之過失傷害罪。被告以一過失
    行為，同時致被害人丙○○、乙○○二人受傷，為想像競合犯，應依刑法第五十
    五條從一重之乙○○傷害部分處斷。爰審酌被告之過失程度、危害情況、犯罪後
    之態度，量處如主文所示之刑，並諭知易科罰金折算之標準。
四、按刑法第四十一條業於九十年一月十日修正公布，同年月十二日生效，修正後刑
    法第四十一條第一項前段規定「犯最重本刑為五年以下有期徒刑以下之刑之罪，
    而受六個月以下有期徒刑或拘役之宣告，因身體、教育、職業、家庭之關係或其
    他正當事由，執行顯有困難者，得以一元以上三元以下折算一日，易科罰金。」
    ，與修正前刑法第四十一條規定「犯最重本刑為三年以下有期徒刑以下之刑之罪
    ，而受六個月以下有期徒刑或拘役之宣告，因身體、教育、職業、家庭之關係，
    執行顯有困難者，得以一元以上三元以下折算一日，易科罰金。」不同。比較新
    舊法結果，以新法較有利於行為人，故依刑法第二條第一項前段規定，本件自應
    適用裁判時之法律即修正後刑法第四十一條第一項前段之規定，併此敘明。
據上論斷，應依刑事訴訟法第二百九十九條第一項前段，刑法第二條第一項前段、第
二百八十四條第一項前段、第五十五條、修正後刑法第四十一條第一項前段、罰金罰
鍰提高標準條例第一條前段、第二條判決如主文。
中      華      民      國     九十一     年      三     月    十三     日
                                    臺灣臺中地方法院交通法庭
                                          法  官  郭  德  進
右正本證明與原本無異
如不服本判決應於送達後十日內向本院提出上訴狀
                                          書記官
中      華      民      國     九十一     年     三      月    十五     日
刑法第二百八十四條第一項：
因過失傷害人者，處六月以下有期徒刑、拘役或五百元以下罰金，致重傷者，處一年
以下有期徒刑、拘役或五百元以下罰金。
                                                                        Ｂ
